# 无形资产--专利权

提问人：sc909116 时间：2020-02-24 08:05:37
公司取得非专利技术，但是合同约定使用期限为两年，在没有特殊情况的话，合同会自动展期一年（一年转一年，永久性转一年），展期不再收取费用。这时候是作为无形资产按照合同约定使用期限两年摊销吗？

回答人：chenyiwei
如果具有无限续期权，且续期无需发生额外成本，则对该项无形资产（非专利技术使用权）的摊销年限应基于合理估计的经济受益年限。具体可参考《〈企业会计准则第 6 号——无形资产〉应用指南》之“四、估计无形资产使用寿命应当考虑的相关因素”。